臺灣臺北地方法院刑事判決　　　　　　　 96年度易字第628號
公　訴　人　臺灣臺北地方法院檢察署檢察官
被　　　告　甲○○
上列被告因毒品危害防制條例案件，經檢察官提起公訴（96年度
毒偵字第401 、490 號），經本院判決如下：
    主  文
甲○○施用第二級毒品，累犯，處有期徒刑肆月，扣案如附表編
號1 所示之第二級毒品甲基安非他命壹包沒收銷燬；又施用第二
級毒品，累犯，處有期徒刑肆月，扣案如附表編號2 所示之第二
級毒品甲基安非他命壹包沒收銷燬。應執行有期徒刑柒月，扣案
如附表所示之第二級毒品甲基安非他命貳包均沒收銷燬。
    事  實
一、甲○○前於民國92年間因施用第二級毒品案件，經本院以92
    年度毒聲字第1935號裁定送勒戒處所觀察、勒戒後，認無繼
    續施用毒品之傾向，經臺灣臺北地方法院檢察署檢察官於93
    年4 月5 日以92年度毒偵字第2083號不起訴處分確定；後再
    於93、94年間，(1)因二度施用第二級毒品案件，經本院以94
    年度簡字第1442號判決，處有期徒刑6 月；另(2)因竊盜案件
    ，經本院以93年度簡字第2841號判決，處有期徒刑3 月；前
    開(1)(2)二案經合併定應執行有期徒刑8 月確定，至95年7 月
    18日易科罰金執行完畢。猶不知悔改，於前開執行完畢後5
    年內，惟仍無法斷絕友人引誘，另基於施用第二級毒品安非
    他命之分別犯意：
  1.先於96年1 月19日凌晨0 時許，在臺北市○○○路林森北路
    119 巷58號居處，將如附表編號1 所示之第二級毒品甲基安
    非他命部分放入燈泡內，以吸食小火燒烤產生煙霧之方法，
    施用第二級級毒品甲基安非他命1 次。嗣於96年1 月19日凌
    晨0 時30分許，在臺北市○○○路林森北路119 巷50號前（
    起訴書誤載為同路1190巷號），經警臨檢要求出示身分證，
    於掏索證件之譏，外套口袋掉出其所有、施用所餘如附表編
    號1 所示之第二級毒品甲基安非他命1 包，為警當場查扣。
  2.後另於96年1 月26日凌晨2 時30分前回溯96小時內（不含為
    警查獲後採尿前），在臺北市萬華區○○○路11號4 樓之8
    住處，以上開同一方法，施用第二級毒品甲基安非他命1 次
    。嗣於96年1 月26日凌晨2 時10分許，在臺北市萬華區○○
    ○○道口，與友人乙○○騎乘機車為警攔檢，經取得乙○○
    同意後執行搜索，在機車前方開放式置物箱內之筆記本中扣
    得甲○○所有、如附表編號2 所示之第二級毒品甲基安非他
    命一包。並均採尿檢驗後查知上情。
二、案經臺北市政府警察局中山分局、萬華分局報告臺灣臺北地
    方法院檢察署檢察官偵查後起訴。
    理  由
一、訊據被告甲○○就於前揭時地分別施用第二級毒品安非他命
    2 次等事實，於警訊、本院調查、審理時均自白不諱（見本
    院96年6 月4 日審理筆錄），且查：
  (一)被告就前揭施用第二級毒品安非他命2 次之事實，業經將被
    告於警查獲時採得之尿液，先後送臺灣尖端先進生技醫藥股
    份有限公司以酵素免疫分析法、氣相層析質譜儀法檢驗確認
    ，結果呈安非他命類陽姓反應等情，復有臺灣尖端先進生技
    醫藥股份有限公司96年1 月29日、96年2 月2 日濫用藥物檢
    驗報告（見偵一卷第41頁）、（見偵二卷第60頁）在卷可稽
    ；是被告確有於驗尿前有施用安非他命類毒品。
  (二)又被告於本院自承：自前次出獄後主觀即欲戒除毒品，且客
    觀上除本次查獲之2 次外均無再為施用之行為，而本件2 次
    施用毒品之行為均係有人臨時攜帶毒品相訪，見及友人施用
    方難受誘惑再為施用，故均係另有外在因素方為施用等情（
    見本院96年6 月4 日筆錄第4 、5 、6 頁），是可認本件係
    臨時之外在因素導致之施用行為，雖2 次之施用時間相隔甚
    近，惟因於主觀上無「反覆、密接」施用之成癮故意，且於
    客觀上自前次執行完畢出獄後迄本件查獲之6 月間，僅經施
    用2 次之事實相參，亦無反覆多次施用之習慣行為，故被告
    本件2 次施用於主觀、客觀上，均與集合犯之「習慣性、多
    次並反覆施用行為」迥異，是被告係分別基於獨立之施用故
    意所為，亦堪以認定。
  (三)復被告前92年間因施用第二級毒品案件，經本院以92 年 度
    毒聲字第1935號裁定送勒戒處所觀察、勒戒後，認無繼續施
    用毒品之傾向，經臺灣臺北地方法院檢察署檢察官於93 年4
    月5 日以92年度毒偵字第2083號不起訴處分確定；後再於93
    、94年間，因二度施用第二級毒品案件，經本院以94年度簡
    字第1442號判決，處有期徒刑6 月乙節，有前開本院裁定、
    判決、不起訴處分附卷可稽，是被告前已經完畢觀察勒戒、
    之療程，於5 年內仍陸續再為施用毒品之行為。
  (四)更扣案如附表所示之結晶，除附表編號1 所示者業經被告自
    承：係伊施用所餘之安非他命等語（見本院96年6 月4 日筆
    錄第4 頁），再別經臺北市政府警察局中山分局、臺北市警
    察局保安大隊三中隊以聯勤204 廠製造之煙毒品檢驗Ａ包試
    劑初步檢驗結果呈安非他命反應，另再送臺北市政府警察局
    、交通部民用航空局航空醫務中心以氣相層析質譜儀分析法
    ，均檢出甲基安非他命成分等情，則分別有臺北市政府警察
    局中山分局、保安大隊三中隊查獲涉嫌毒品危害防制條例毒
    品初步鑑驗報告單（見偵一卷第16頁）、（見偵二卷第19頁
    ）、臺北市政府警察局96年5 月7 日北市鑑毒字第086 號鑑
    驗通知書、交通部民用航空局航空醫務中心品航藥鑑字第09
    60049 號鑑定書在卷可稽。雖被告否認附表編號2 所示之甲
    基安非他命為其所有云云，然該物為被告所有乙節，業經證
    人乙○○於本院具結證述：該物為機車上華江橋時，被告突
    將筆記本塞到機車前置物箱內等語明確（見本院96年5 月7
    日筆錄），復有與之相合之扣案物品照片（見偵二卷第20頁
    ），參之，證人乙○○現已因施用毒品之犯行，經本院裁定
    令入觀察勒戒處所施以觀察、勒戒，是否持有毒品均不另為
    法令追究，且被告自承與證人乙○○間並無任何經濟糾紛、
    甚或任何仇隙，斷無誣陷之理，則證人乙○○證詞具相當可
    信性；惟反觀被告所辯，(1)於為警查獲初次訊問時稱：「不
    是我的，我不知道是誰的」（見偵二卷第12頁），後(2)於偵
    查中則稱：「是一位叫『小進』的朋友將筆記本寄放在機車
    置物箱內，是小進放進去的」（見偵二卷第56頁），再於(3)
    本院中供稱：「我只知道『小進』叫乙○○騎機車送我回家
    ，然後『小進』跟乙○○竊竊私語，然後就騎機車走了」（
    見本院96年4 月23日筆錄第4 頁），三次辯稱情節前後矛盾
    存有重大瑕疵；是可認扣案附表編號2 所示之第二級毒品甲
    基安非他命為被告所有，被告辯稱情節顯難採信。
  (五)綜上所述，依上開證人指述內容及卷附之各項文書、證物等
    補強證據已足資擔保被告於本院調查、審理中所為之上開任
    意性自白之真實性，按據刑事訴訟法第156 條之規定，自得
    據被告前開任意性自白及各該補強證據，採信被告任意、真
    實之自白，認本件事證明確，被告犯行洵堪認定，應予依法
    論科。
二、核被告2 次施用之行為均係犯毒品危害防制條例第10條第2
    項之罪。又被告持有甲基安非他命之低度行為經施用之高度
    行為所吸收，不另論罪。又被告前於93、94年間，(1)因二度
    施用第二級毒品案件，經本院以94年度簡字第1442號判決，
    處有期徒刑6 月；另(2)因竊盜案件，經本院以93年度簡字第
    2841號判決，處有期徒刑3 月；前開(1)(2)二案經合併定應執
    行有期徒刑8 月確定，至95年7 月18日易科罰金執行完畢乙
    節，有臺灣高等法院被告前案紀錄表可稽，5 年內故意再犯
    本件最重本刑有期徒刑之二罪，皆為累犯，均依刑法第47條
    第1項規定加重其刑。被告所犯上開2罪，犯意個別，應分論
    併罰。本院爰審酌被告於本院審理時已自白不諱，再衡量被
    告其餘犯罪之動機、目的、犯罪時所受之刺激、犯罪之手段
    、犯人之生活狀況、品行、智識程度、犯罪所生之危險或損
    害、犯罪後之態度等一切情狀，判處如主文所示之刑，並定
    其應執行之刑，以示懲儆。末查扣案如附表所示之第二級毒
    品甲基安非他命為違禁物，應依毒品危害防制條例第18條第
    1項前段沒收銷燬之。
據上論斷，應依刑事訴訟法第299 條第1 項前段，毒品危害防制
條例第10條第2 項、第18條第1 項前段，刑法第11條、第47條第
1 項，第51條第5 款、第9 款、第10款，判決如主文。
本案經檢察官侯靜雯到庭執行職務
中　　華　　民　　國　　96　　年　　6 　　月　　11　　日
            刑事第四庭審判長法　官  劉慧芬
                            法　官  黎惠萍
                            法　官  郭惠玲
如不服本判決，應於判決送達後10日內，向本院提出上訴狀。
上正本證明與原本無異。
                            書記官  鄭雅文
中　　華　　民　　國　　96　　年　　6 　　月　　15　　日
附錄本案論罪科刑法條全文：
毒品危害防制條例第10條
施用第一級毒品者，處6 月以上5 年以下有期徒刑。
施用第二級毒品者，處3 年以下有期徒刑。
附表：（下開物品原均經查獲單位秤重、再送鑑定單位扣除包裝
      後秤重，是考量氣候潮塵等因素，均採用最近時間驗餘之
      秤重）
┌─┬──────┬───┬────┬──────────┐
│編│名        稱│數量  │驗餘淨重│附                註│
│號│（第二級）  │      │（公克）│（贓證物品清單）    │
├─┼──────┼───┼────┼──────────┤
│1 │甲基安非他命│壹包  │零‧零伍│臺灣臺北地方法院檢察│
│  │            │      │        │署96年度紅保管字第39│
│  │            │      │        │5 號贓證物品清單所載│
│  │            │      │        │（原秤重毛重0.25公克│
│  │            │      │        │）                  │
├─┼──────┼───┼────┼──────────┤
│2 │甲基安非他命│壹包  │零‧零壹│臺灣臺北地方法院檢察│
│  │            │      │壹肆    │署96年度紅保管字第23│
│  │            │      │        │2 號扣押物品清單所載│
│  │            │      │        │（原秤重0.012公克） │
└─┴──────┴───┴────┴──────────┘
